Карпенко Дмитрий Сергеевич

Контакты

Телефон: +79280148690

Email: karpenkods2011@gmail.com

Telegram: @karpenkods Skype: karpenkods

Город проживания: Невинномысск, Ставропольский край

Дата Рождения: 10.10.1982 GitHub: github.com/karpenkods

Желаемая должность: стажёр / junior, удалённая работа

Web-верстальщик / Frontend-разработчик

Навыки

- HTML, CSS, JavaScript(ES6+);
- ReactJS, Webpack, Gulp, TypeScript, Redux, Sass, Pug;
- Работа с системами контроля версий (Git) GitHub, GitLab;
- Адаптивная, кроссбраузерная, семантическая вёрстка;
- jQuery, Bootstrap; БЭМ
- Работа с макетами Photoshop, Figma; Pixel Perfect вёрстка;
- Работа со сторонними API; Flexbox, Grid;
- json; CSS-анимации, svg;
- Протокол HTTP;
 Доступность;

Проекты React

1. Курсовой проект. «Метод помидора» (итал. tecnica del pomodoro) — техника управления временем. Проект адаптирован под любые устройства.

 Сайт:
 https://karpenkods.github.io/pomodoro_box/

 Kog:
 https://github.com/karpenkods/pomodoro_box

2. Проект MERN (Mongo, Express, React, Node). Реализация авторизации и регистрации по JWT токену. Установка описана в

README.md

Проект: https://github.com/karpenkods/mern

Учебные проекты на React:

Код: https://github.com/karpenkods/React

Верстка

Проекты написаны на HTML5, CSS и JavaScript (в некоторых проектах использованы библиотеки Bootstrap и jQuery).

На смысл текстовых блоков в проектах не обращайте внимания, это просто наполнение (набор слов по типу "Lorem...").

1. Одностраничный сайт фотостудии. Адаптивная верстка. Pug, Scss, JS, Gulp.

PixelPerfect верстка по макету Figma с применением Grid.

Сайт: https://karpenkods.github.io/high-pass/dist/index.html

Код: https://github.com/karpenkods/high-pass

2. Одностраничный сайт художественной галереи. Адаптивная верстка. БЭМ. Кроссбраузерность. Доступность. Отработка различных визуальных эффектов. Сайт в версии desktop и в мобильной версии имеет разный вид.

Сайт: https://karpenkods.github.io/blanchard/

Kog: https://github.com/karpenkods/My study projects/tree/master/Blanchard



3. Одностраничный сайт строительной компании. Адаптивная верстка. БЭМ. Кроссбраузерность. Доступность.

Сайт: https://karpenkods.github.io/evklid/

Код: https://github.com/karpenkods/My_study_projects/tree/master/Evklid

JavaScript

1. CRM-система управления контактными данными клиентов. Запуск приложения: скачать код локально, запустить терминал, для запуска сервера выполните команду 'node index'. Для остановки нажмите сочетание клавиш CTRL+C. После запуска сервера API будет доступен по пути 'http://localhost:3000'.

Код: https://github.com/karpenkods/CRM

2. Игра "Найди пару". На выбор два уровня сложности: поле 4 * 4 или поле 6 * 6.

Сайт: https://karpenkods.github.io/game-find-matches/

Код: https://github.com/karpenkods/My study projects/tree/master/Game%20 Find%20matches

3. Путеводитель по вселенной Star Wars (обзор всех частей фильма). Данные берутся с удаленного сервера

Сайт: https://karpenkods.github.io/Star_Wars/

Код: https://github.com/karpenkods/My study projects/tree/master/Star Wars

Весь код доступен по адресу: https://github.com/karpenkods/My study projects

Образование

Донской Государственный Технический Университет (Ростов-на-Дону) 2000 – 2006гг

Факультет: Технология машиностроения Квалификация: Инженер

Курсы

SKILLBOX

Профессия «Веб-разработчик» (начало обучения – март 2021)

Двухгодичный курс. Полный цикл создания сайтов от Т3 и дизайна до публикации на хостинге готового проекта. Frontend,

Backend, популярные Фреймворки, базы данных, Git, дизайн и др.

Ссылка на курс: https://skillbox.ru/course/profession-webdev-new-2/

Тренинги

Тренинг навыков планирования и самоорганизации (управление временем) - Тайм-менеджмент

Учебное заведение: МЭЙНСТРИМ Консалтинг, г. Ростов-на-Дону

Опыт работы

2022 - стажировка по программе веб-разработчик (фронтенд) в IT-компании Cetera.

2015 – 2021 (6 лет)

Индивидуальный предприниматель (сфера туризма)

2007 - 2014 гг. (7 лет)

МХК ЕвроХим - ОАО "Невинномысский Азот", г. Невинномысск

Должность: мастер; старший мастер цеха; специалист отдела главного механика (ИТР).

Результаты: большой опыт руководства персоналом, работа в коллективе, ответственность за принятие решений (опасное производство). В подчинении 20-30 человек, за время работы не было ни разу: происшествий на производстве, дисциплинарных взысканий, выговоров и замечаний со стороны контролирующих (руководящих) органов.

Должностные обязанности: работа в ремонтных подразделениях - руководство персоналом цеха, ведение технической документации, учёт рабочего времени, обслуживание технологического оборудования, выбор и закупка оборудования. Тех. надзор.

Обо мне

Я всегда на связи, готов всё своё время уделять работе и учёбе.

На данный момент я активно изучаю ReactJS и сопутствующие технологии (TypeScript, Redux, Webpack), NodeJS.

Также, я постоянно самообучаюсь и готов подстроиться под стандарты компании, изучать что-то новое.

К своим сильным сторонам могу отнести опыт работы в команде, руководство людьми, способность самостоятельно принимать решения и нести ответственность за них, интерес к разработке веб-приложений.

Рассматриваю стажировку, разработку на уровне junior, удалённую работу.

<u>Английский язык</u> – на уровне B1 (Intermediate). Постоянно занимаюсь самообучением по английскому языку.